sk-SK: Typ zámku na putách: Dvojitý zámok; Kľúč; Na kľúč; Iné
ja: 手錠のロックの種類: ダブルロック; キー; プッシュピン; その他
fi: Käsirautojen lukkotyyppi: Kaksoislukko; Avain; Nasta; Muu
ru: Тип замка на наручниках: Двойной замок; Ключ; Нажимная кнопка; Другое
pt-PT: Tipo de bloqueio de algema: Fechadura dupla; Chave; Alfinete; Outro
es: Tipo de bloqueo de esposas: Doble cerrojo; Llave; Pasador de presión; Otros
en: Handcuff lock type: Double lock; Key; Push pin; Other
sv: Typ av handfängsellås: Dubbellås; Nyckel; Tryckstift; Övrigt
nl: Type handboeienslot: Dubbele vergrendeling; Sleutel; Duwpen; Andere
bg-BG: Тип заключване за белезници: Двойно заключване; Ключ; Щифт за натискане; Други
zh-CN: 镣锁类型: 双重锁; 钥匙; 图钉; 其他
cs: Typ zámku pout: Dvojitý zámek; Klíč; Tlačítkový kolík; Jiné
de: Typ des Handschellenschlosses: Doppelschloss; Schlüssel; Stiftschloss; Sonstiges
da: Håndjernlåstype: Dobbelt lås; Nøgle; Trykstift; Andet
el: Τύπος κλειδώματος χειροπέδας: Διπλή κλειδαριά; Με κλειδί; Πείρο ώθησης; Άλλο
nb: Låstype for håndjern: Dobbellås; Nøkkel; Trykknål; Annet
th: ประเภทล็อคกุญแจมือ: ตัวล็อกบานคู่; กุญแจ; สลักดัน; อื่นๆ
fr: Type de verrouillage des menottes: Double verrouillage; Clé; Punaise; Autre
lt-LT: Antrankių spynos tipas: Dvigubas užraktas; Raktinis; Smeigtukas; Kita
ro-RO: Tip mecanism de blocare cătușe: Închidere dublă; Cheie; Știft; Altele
tr: Kelepçe kilit türü: Çift kilit; Anahtar; Raptiye; Diğer
hr-HR: Tip brave na lisicama: Dvostruka brava; Ključ; Potisna igla; Ostalo
sl-SI: Vrsta ključavnice za lisice: Dvojna ključavnica; Ključ; Potisni zatič; Drugo
it: Tipo di serratura per manette: Doppia serratura; Chiave; Push pin; Altro
zh-TW: 手銬鎖類型: 雙鎖; 鑰匙; 按壓鎖; 其他
ko: 수갑 잠금 방식: 이중 잠금; 열쇠; 푸시 핀; 기타
hu: Bilincs zárának típusa: Kettős zár; Kulcs; Nyomószeg; Egyéb
pt-BR: Tipo de trava da algema: Bloqueio duplo; Chave; Alfinete; Outro
pl: Typ zamka kajdanek: Podwójny zamek; Klucz; Pinezka; Inne
vi: Loại khóa còng tay: Khóa đôi; Chìa khóa; Chốt đẩy; Khác